# 请教陈版，公司以增资形式合并实际控制人的另一家公司的会计处理

提问人：华哥 123 时间：2015-01-23 09:26:48
补充：A家族签订一致行动协议，为一致行动人。如果以购买的方式买80%乙合伙投资公司，应否视为两个交易事项处理：同一控制收购甲持有的60%股权，购买20%少数股权？

回答人：chenyiwei
如果确定为同一控制下企业合并，则合并日之前应按最终控制方在被合并方的股权比例（ 50 ％）合并，即在A的合并报表层面体现出在合并日购买少数股权的交易过程。

提问人：华哥 123 时间：2015-01-23 19:59:35
谢谢陈版，按50%合并？不是A家族成员的50%+普通合伙人的10%=60%吗？因为同一控制下企业合并的前提是假设A家族成员和普通合伙人为一致行动人啊？陈版是说，按50%合并，30%算购买少数股权吗？

回答人：chenyiwei
同一控制下合并所涉及的份额应该是最终控制方享有权益的份额。这里普通合伙人的 10 ％份额放到最终控制方的合并报表层面仍然是少数股东权益，并不是最终控制方原先即享有的份额。

提问人：zengfengxia 时间：2015-01-26 11:24:34
如果有证据证明之前普通合伙人是甲公司实际控制人代理人，是不是表明在设立时就控制了乙公司，应纳入合并范围？

回答人：chenyiwei
不一定。“之前普通合伙人是甲公司实际控制人代理人”不一定是甲公司的代理人。